臺灣基隆地方法院刑事判決
　                                    111年度易字第460號
公  訴  人  臺灣基隆地方檢察署檢察官
被      告  劉銘傑



            黃俊傑


上列被告因竊盜案件，經檢察官提起公訴（111年度偵字第6495
號），被告自白犯罪，本院以簡式審判程序審理，茲判決如下：
  
    主    文
劉銘傑共同犯攜帶兇器、踰越安全設備竊盜罪，處有期徒刑捌月
。未扣案之犯罪所得變得價金新臺幣壹萬元沒收，於全部或一部
不能沒收或不宜執行沒收時，追徵其價額。
黃俊傑共同犯攜帶兇器、踰越安全設備竊盜罪，處有期徒刑捌月
。未扣案之犯罪所得變得價金新臺幣壹萬元沒收，於全部或一部
不能沒收或不宜執行沒收時，追徵其價額。
    犯罪事實及理由
一、犯罪事實
    劉銘傑、黃俊傑於民國111年6月11日下午9時許，分別駕駛
    自用小客車，行經基隆市○○區○○路00號之屬於基隆市政府所
    有已暫停使用而後續業務由陳彥良管理之立體停車場，其等
    見現場無人，認有機可乘，竟意圖為自己不法所有，共同基
    於加重竊盜之犯意聯絡，利用該停車場旁側採光罩圍籬業經
    損壞之破洞進入其內，黃俊傑、劉銘傑拿取現場拾獲之客觀
    上對人之生命、身體具危險性，可供兇器使用之金屬剪刀、
    鉗子（均未扣案）為工具，剪斷電纜線(價值約新臺幣〔下同
    〕56萬9,400元)，並分批載離現場。於同年月12日上午6、7
    時許，由黃俊傑及劉銘傑各自駕車將上開電纜線載運至新北
    市永福橋下跳蚤市場變賣，獲取2萬元，並由2人平分贓款。
    嗣陳彥良於111年6月20日發覺上開電纜線遭竊，報警處理，
    始循線查悉上情。
二、證據
　㈠被告劉銘傑、黃俊傑於警詢、偵查及本院審理中之自白。
　㈡證人即告訴人陳彥良於警詢及本院審理中之供述。
  ㈢基隆市警察局第三分局七堵派出所受（處）理案件證明單、
    受理各類案件紀錄表、現場照片、監視錄影畫面擷取照片、
　　電纜線圖片、電纜線規格特徵照片、車行紀錄畫面擷取照片
    、資源回收流動攤販位置與車輛照片、新北市政府警察局新
    莊分局中港派出所資源回收買賣資料、新北市政府函暨公司
    設立登記表等件在卷可佐。　　　　
三、論罪科刑
　㈠按刑法第321條於108年5月29日修正，自同年月31日生效施行
    ，原條文之「門扇」修正為「門窗」。酌之修正前實務見解
    多數認為「門扇」專指門戶，即分隔住宅或建築物內外之間
    的出入口大門，至於「其他安全設備」，指門扇、牆垣以外
    ，依通常觀念足認防盜之一切設備而言，如門鎖、窗戶、房
    間門或通往陽台之落地門均屬之。參酌該次修正理由，可知
    立法者認為過往將窗戶認定為「其他安全設備」，而非「門
    扇」之實務見解容易造成誤會，為使法條用語符合實際狀況
    ，遂予修法，是修正後之規定，窗戶即應屬該條文所規範之
    「門窗」而非「其他安全設備」。另以該條款所稱「毀」即
    毀損；稱「越」即踰越或超越。毀與越不以兼有為限，若有
    其一即克當之（最高法院86年度臺上字第1778號判決意旨參
    照）。是以，只要踰越或超越門窗、牆垣或其他安全設備之
    行為，使該門窗、牆垣或其他安全設備喪失防閑作用，即該
    當於此條款之要件。又按刑法第321條第1項第3款所謂兇器
    ，其種類並無限制，凡客觀上足以對人之生命、身體、安全
    構成威脅，具有危險性之兇器均屬之；且所謂「攜帶兇器」
    ，祇須於行竊時攜帶具有危險性之兇器為已足，該兇器不必
    原屬行竊者本人所有，亦不以自他處攜至行竊處所為必要，
    縱在行竊場所隨手拾取應用，其有使人受傷害之危險既無二
    致，自仍應屬上述「攜帶兇器」之範疇（最高法院90年度臺
    上字第1261號判決意旨參照）經查：
　⒈告訴人於警詢中稱：停車場有1處破損的採光罩，竊嫌由這裡
    進入行竊等語（參偵查卷第39頁），被告2人係由此處進入
    一節，亦據被告是認在卷（參本院111年11月25日審判筆錄
    第5頁）；又觀諸現場照片所示（參偵查卷第49頁），上開
    設施係與現場鐵皮、水泥牆等不同材質之圍牆共組成區別內
    外之安全設備，而被告自該處進入，顯已致該設備喪失防閑
    作用，即該當於此條款之要件。　
　⒉又本案如犯罪事實欄所示犯行，被告2人拿取現場拾獲之剪刀
    、鉗子後，利用該等物品為工具竊取現場之電纜線一情，業
    據被告2人供承在卷，該等工具可以剪斷電纜線，客觀上足
    以對人之生命、身體、安全構成威脅，應屬上開法條「攜帶
    兇器」規範之範圍，自不因該器具係其等現場取得或非自行
    攜帶前往，即脫免被告2人攜帶兇器竊盜之罪責。
　㈡是核被告2人所為，均係犯刑法第321條第1項第2款、第3款之
    攜帶兇器、踰越安全設備竊盜既遂罪。其等就上述竊盜犯行
    間，有犯意聯絡及互將對方行為視為自己行為之支配關係，
    均為共同正犯。
　㈢另按被告構成累犯之事實及應加重其刑之事項，均應由檢察
    官主張並具體指出證明之方法後，經法院踐行調查、辯論程
    序，方得作為論以累犯及是否加重其刑之裁判基礎（最高法
    院110年度臺上大字第5660號裁定意旨參照）。經查：
　⒈被告劉銘傑前因：①殺人未遂案件，經臺灣高等法院以101年
    度上訴字第2873號判決，判處有期徒刑5年6月，經最高法院
    以102年度臺上字第966號判決上訴駁回確定；②因施用毒品
    案件，經臺灣臺北地方法院以101年度簡字第604號判決，判
    處有期徒刑2月確定；③因竊盜案件，經本院以101年度基簡
    字第944號判決，判處有期徒刑6月確定；④因施用毒品案件
    ，經本院以101年度基簡字第283號判決，判處有期徒刑2月
    確定。上開①至④所宣示之有期徒刑，經臺灣高等法院以102
    年度聲字第1746號裁定定應執行有期徒刑6年3月確定（下稱
    Ａ部分）；再因⑤施用毒品案件，經本院以102年度基簡字第6
    35號判決，判處有期徒刑2月確定，與上開Ａ部分應執行之有
    期徒刑接續執行，於106年8月2日縮短刑期假釋出監，假釋
    期間付保護管束，於108年8月23日保護管束期滿，假釋未經
    撤銷，所餘刑期以已執行論。
　⒉被告黃俊傑前因施用毒品、竊盜等案件，經臺灣臺北地方法
    院分別以：㊀106年度審簡字第1540號判決，判處有期徒刑5
    月（2罪），定應執行有期徒刑7月確定；㊁106年度審簡字第
    1557號判決，判處有期徒刑4月確定；㊂106年度簡字第2193
    號判決，判處有期徒刑5月確定；㊃106年度審簡字第2035號
    判決，判處有期徒刑6月確定；㊄106年度審易字第2387號判
    決，判處有期徒刑10月確定；㊅107年度審易字第861號判決
    ，判處有期徒刑8月確定。上開㊀至㊅所宣示之有期徒刑，經
    同法院以107年度聲字第1396號裁定定應執行有期徒刑2年10
    月確定，於109年7月29日縮短刑期假釋出監，假釋期間付保
    護管束，於109年11月23日保護管束期滿，假釋未經撤銷，
    所餘刑期以已執行論。
　⒊上開三㈢⒈、⒉各節，業據檢察官於本院審理中指明在案，被告
    2人對此亦不爭執（參本院111年11月25日審判筆錄第7頁）
    ，並有臺灣高等法院被告前案紀錄表在卷可按（參本院卷第
    11-16頁、第40-48頁）。被告2人於上開有期徒刑執行完畢
    後，5年以內故意再犯本案有期徒刑以上之罪，符合刑法第4
    7條第1項累犯規定；本院斟酌被告2人前有多次科刑入監執
    行紀錄，且前案亦有相同罪質之犯罪情形，並審酌本案犯罪
    情節，認為本案不因累犯之加重致被告所受刑罰有超過其所
    應負擔罪責，及使其人身自由受過苛侵害之情形，適用累犯
    加重之規定，核無司法院大法官釋字第775號解釋意旨所稱
    不符合罪刑相當原則之情形，是依刑法第47條第1項之規定
    ，各加重其刑（參酌最高法院110年度臺上大字第5660號裁
    定意旨：即使法院論以累犯，無論有無加重其刑，判決主文
    均無庸為累犯之諭知）。　
　㈣爰審酌被告劉銘傑自陳：國中畢業之智識程度，未婚，尚未
    育子女，母親健在，家中另有姐妹，目前於工地打工，日薪
    約1,200元之家庭生活經濟狀況；被告黃俊傑自陳：國中畢
    業之智識程度，離婚，育有2名子女均已成年，母親健在，
    目前於清潔公司上班，日薪約1,000元等家庭生活經濟狀況
    。其等恣意竊取他人財物，顯然欠缺尊重他人財產權之法治
    觀念，又尚未賠償被害人所受損害，而徵得被害人原諒，兼
    衡其等犯後態度、犯罪之動機、目的、手段及竊取財物之價
    值等一切情狀，核情各量處如主文所示之刑。
四、沒收
　㈠按犯罪所得，屬於犯罪行為人者，沒收之；前2項之沒收，於
    全部或一部不能沒收或不宜執行沒收時，追徵其價額。犯罪
    所得，包括違法行為所得、其變得之物或財產上利益及其孳
    息。犯罪所得已實際合法發還被害人者，不予宣告沒收或追
    徵。刑法第38條之1第1項前段、第3項、第4項、第5項定有
    明文。查被告2人所竊得之電纜線，業經其等變賣並平均變
    賣所得等情，已據其等陳述明確（參偵查卷第12頁、第27頁
    、第214頁、本院上開審判筆錄第3頁），而關於其等賣得價
    款一節，其等所述略有歧異，觀之卷存證據資料尚無從認定
    實際變賣所得價額為何，依罪證有疑，利於被告原則，認定
    其等變賣所得為2萬元，且由其等平均分配獲得，該等經被
    告2人變賣所得價款雖未扣案，仍應依刑法第38條之1第1項
    前段、第4項、第3項，於被告2人所犯各該罪項下宣告沒收
    ，於全部或一部不能沒收或不宜執行沒收時，追徵其價額。
　㈡如犯罪事實欄所示剪刀、鉗子雖為被告2人供本案犯行所用之
    物，惟並無證據證明該等物品為被告2人所有，爰不予宣告
    沒收。　　　　
五、依刑事訴訟法第273條之1第1項、第299條第1項前段、第310
    條之2、第454條第1項、第450條第1項，刑法第28條、第321
    條第1項第2款、第3款、第47條第1項、第38條之1第1項前段
    、第3項、第4項，刑法施行法第1條之1第1項，判決如主文
    。
六、如不服本判決，得自收受送達之日起20日內，以書狀敘明理
    由，向本院提出上訴（須附繕本）。
本案經檢察官何治蕙提起公訴，檢察官陳虹如到庭執行職務。
中　　華　　民　　國　　111 　年　　11　　月　　30　　日
                    刑事第四庭  法　官　呂美玲
以上正本證明與原本無異。
如不服本判決應於收受送達後20日內向本院提出上訴書狀，並應
敘述具體理由；其未敘述上訴理由者，應於上訴期間屆滿後20日
內向本院補提理由書(均須按他造當事人之人數附繕本)「切勿逕
送上級法院」。
中　　華　　民　　國　　111 　年　　11　　月　　30　　日
                                書記官　洪福基
論罪科刑附錄法條：
中華民國刑法第321條
犯前條第1項、第2項之罪而有下列情形之一者，處6月以上5年以
下有期徒刑，得併科50萬元以下罰金：
一、侵入住宅或有人居住之建築物、船艦或隱匿其內而犯之。
二、毀越門窗、牆垣或其他安全設備而犯之。
三、攜帶兇器而犯之。
四、結夥三人以上而犯之。
五、乘火災、水災或其他災害之際而犯之。
六、在車站、港埠、航空站或其他供水、陸、空公眾運輸之舟、
    車、航空機內而犯之。
前項之未遂犯罰之。